臺灣花蓮地方法院刑事判決　　　　　　　　　　　　　九十一年度訴字第二三號
　　公　訴　人　臺灣花蓮地方法院檢察署檢察官
　　被　　　告　己○○　男　三.
右列被告因偽造文書等案件，經檢察官提起公訴（九十一年度偵字第一二一一號），
本院判決如左：
    主  文
己○○連續毀壞門扇、於夜間侵入住宅竊盜，累犯，處有期徒刑參年肆月。
扣案之塑膠勾子貳支、如附表二所示之簽帳單第一聯，及附表二所示簽帳單第二聯或
第三聯上偽造之「李昭慧」署押壹枚、「董文禮」署押共陸枚、「林錡溥」署押貳枚
、「謝易霖」署押壹枚均沒收。
    事  實
一、己○○曾因犯偽造文書等罪，經台灣高雄地方法院判處有期徒刑一年六月確定，
    甫於民國八十九年三月二十一日執行完畢，猶不知悔改，復基於意圖為自己不法
    所有之概括犯意，連續於附表一所示之時間、地點，以附表一所示之方法，竊得
    附表一所示被害人之財物。
二、己○○於竊得如附表一所示之信用卡後，竟基於意圖為自己不法所有及行使偽造
    私文書之概括犯意，於附表二所示之時間、地點，持竊得之信用卡刷卡購物，並
    在簽帳單偽簽李昭慧、董文禮、林錡溥、謝易霖署押後，除客戶存查聯自己留存
    外，將其餘複寫之簽帳單交予店員（簽帳單有二聯式與三聯式，二聯式為客戶存
    查聯及特約商店聯，三聯式為客戶存查聯、特約商店聯及銀行存查聯，己○○於
    簽帳單第一聯簽名，同時複寫至第二聯及第三聯），而行使偽造私文書，致使店
    員陷於錯誤，誤認其為信用卡之真正持卡人，乃將其所購買之物品交付，足以生
    損害於李昭慧、董文禮、林錡溥、謝易霖、特約商店、財團法人聯合信用卡處理
    中心及發卡銀行（刷卡之時間、地點、詐得財物之價值、特約商店、發卡銀行等
    均如附表二所示）。
三、己○○於竊得如附表一編號八所示李昭慧之物品後，復基於意圖為自己不法所有
    之概括犯意，於九十年一月二十三日十時三十分起迄同日十時三十八分二十六秒
    止，在高雄市○○路與一心路口台育證券公司前之提款機，持李昭慧所有之中國
    信託商業銀行信用卡以預借現金之方式，接續盜領現金四次，共計新台幣（下同
    ）八萬元，再持李昭慧所有之富邦商業銀行信用卡以預借現金之方式，接續盜領
    二次，共計一萬一千元，又持李昭慧所有之台灣銀行金融卡一張，接續盜領二次
    ，共計一萬二千五百元。嗣於九十年二月二日晚上十時許，在高雄市○○區○○
    街三十二號前，經警盤查時，由己○○出示之物品中，發現其持有三個皮夾，皮
    夾內並有戊○○、丁○○、甲○○等人之身分證件及其所有供行竊所用之塑膠勾
    子二支，而循線查獲上情。
四、案經臺灣高雄地方法院檢察署呈請臺灣高等法院檢察署檢察長令轉臺灣花蓮地方
    法院檢察署偵查起訴。
    理  由
一、右揭犯罪事實，迭據被告己○○於警訊及偵審中坦承不諱，核與被害人許振輝、
    謝易霖、吳易珮、張進雄、莊淯婷、陳韻竹、劉耀升、李昭慧、董文禮、丙○○
    、戴維寧、丁○○、甲○○、戊○○、乙○○於警訊中所指述遭竊情節相符。而
    被告將所竊得如附表一編號一所示勞力士手錶及鑽戒各一只典當、及如附表一編
    號七所示小金元寶二個典當等情，亦據證人即信光當鋪負責人陳信銘、遠東當鋪
    負責人許正恂於警訊時證述明確。又被告所犯附表二所示盜刷信用卡之犯行，復
    據被害人李昭慧、董文禮、謝易霖及證人即林錡溥女友戴維寧於警訊中證述無訛
    ，並有被害人李昭慧遭竊之中國信託商業銀行信用卡遭被告預借現金之明細表一
    張、李昭慧遭竊之富邦商業銀行信用卡遭被告預借現金之明細表一張、董文禮遭
    竊之台新國際商業銀行（下稱台新銀行）信用卡遭盜刷明細表一張、台新銀行九
    十一年七月三十日台新信卡字第九一Ｏ二Ｏ一號函暨所附被告偽簽董文禮署押之
    簽帳單等資料、九十一年十一月十一日台新信卡字第九一０三一０號函暨所附被
    告偽簽李昭慧署押之簽帳單、中國信託商業銀行九十一年九月二十日陳報狀二份
    暨所附被告偽簽林錡溥署押之簽帳單等資料及聯邦商業銀行信用卡中心九十一年
    十一月十一日（九一）聯信卡字第０二六三號函暨所附被告偽簽謝易霖署押之簽
    帳單附卷可稽。此外，復有查獲贓物照片二幀、贓物認領保管收據六張（丙○○
    、丁○○、邱芝蓉、戊○○、乙○○、劉耀升部分）、保管條一張（許振輝遭竊
    手錶、鑽戒遭被告典當，由陳信銘出具之保管條）、李昭慧存摺遭人盜領之臺灣
    銀行存摺簿影本一張、台育證券公司提款機監視錄影帶之翻拍照片五幀在卷可稽
    ，及被告所有供竊盜所用之塑膠衣架改良之勾子二支扣案足憑。被告自白與事實
    相符，應堪採信。本件事證明確，被告犯行堪予認定。
二、按在信用卡背面簽名欄簽名，自形式上觀察即足以表示簽名者於信用卡有效期間
    內，有權使用該信用卡及供為消費時比對筆跡，以確定是否為本人之用，亦即持
    有該信用卡即可在特約商店消費，係私文書之一種；又簽帳單具有持卡人與特約
    商店之交易契約書之性質，並具有持卡人請求發卡銀行撥款之請求書或指示文件
    之性質，換言之，持卡人向特約商店消費後簽名於一式二聯或三聯之簽帳單上，
    再由特約商店交付其中第一聯客戶存查聯予持卡人收執，該第一聯由持卡人簽名
    係指持卡人同意依據信用卡持卡人合約條件，一經使用或訂購物品，均應按簽帳
    單之全部金額，付款予發卡銀行，故持卡人於該簽帳單簽名其用意與票據背書大
    致相同，皆係對所簽之金額負責之意，該簽帳單之性質為私文書。核被告所為，
    係犯如附表一所示之竊盜罪、第三百零六條第一項侵入住宅罪、第三百三十九條
    第一項詐欺取財罪、第二百十六條、第二百十條行使偽造私文書罪、第三百三十
    九條之二第一項之利用自動付款設備詐欺罪。被告偽造李昭慧、董文禮、林錡溥
    及謝易霖署押之行為，應為其偽造私文書之部分行為，不另論罪；而被告在簽帳
    單上偽造署押後，進而持以行使，其偽造私文書之低度行為應為行使偽造私文書
    之高度行為所吸收，亦不另論罪。又被告先後多次竊盜、詐欺取財、行使偽造私
    文書及利用自動付款設備詐欺罪之犯行，均時間緊接，觸犯犯罪構成要件相同之
    罪，顯各係基於概括犯意為之，應分別依連續犯之規定以一罪論，並依法加重其
    刑，且就其中竊盜部分，論以情節較重之毀壞門扇、於夜間侵入住宅竊盜罪處斷
    。又被告所犯上開五罪，有方法結果之牽連關係，應依刑法第五十五條之規定，
    從一重之毀壞門扇、夜間侵入住宅竊盜罪處斷。公訴人雖漏未就附表一編號十三
    所述之侵入住宅犯行及盜刷李昭慧信用卡、謝易霖信用卡部分之犯行起訴，然因
    各與已起訴之竊盜罪及詐欺取財、行使偽造私文書犯行，分別有牽連犯或連續犯
    之裁判上一罪關係，為起訴效力所及，本院自應併予審究。再被告曾因犯偽造文
    書等罪，經台灣高雄地方法院判處有期徒刑一年六月確定，於八十九年三月二十
    一日執行完畢，此有台灣高等法院被告全國前案紀錄表一份附卷可稽，其於五年
    內再犯本件有期徒刑以上之罪，應依累犯之規定，加重其刑，並就竊盜罪、詐欺
    取財罪、行使偽造私文書罪、利用自動付款設備詐欺罪部分均依法遞加重之。爰
    審酌被告素行不良、犯罪之動機、目的、手段、犯罪之次數、侵入住宅竊盜嚴重
    妨害居家安全，詐欺之金額，及犯罪後坦承犯行，態度尚佳等一切情狀，量處如
    主文所示之刑。
三、扣案之塑膠勾子二支，係供犯竊盜罪所用之物，且係被告所有，業據被告供承無
    訛，爰依法宣告沒收之。如附表二所示之簽帳單第一聯，係被告所有供其行使偽
    造私文書所用之物，雖未扣案，然無證據證明其已滅失不存在，仍應宣告沒收。
    至上開簽帳單第二聯或第三聯，業經被告提出交予上開特約商店，已非被告所有
    ，自毋庸為沒收之諭知，惟其上偽造之「李昭慧」署押一枚、「董文禮」署押共
    六枚、「林錡溥」署押二枚、「謝易霖」署押一枚，係偽造之署押，不問屬於被
    告與否，均應依刑法第二百十九條規定諭知沒收。另各該簽帳單第一聯上偽造之
    署押已併同於該私文書沒收，爰不另為沒收之諭知，併此敘明。
據上論斷，應依刑事訴訟法第二百九十九條第一項前段，刑法第五十六條、第三百二
十一條第一項第一款、第二款、第二百十六條、第二百十條、第三百三十九條第一項
、第三百三十九條之二第一項、第三百零六條第一項、第四十七條、第五十五條、第
二百十九條、第三十八條第一項第二款，罰金罰鍰提高標準條例第一條前段，判決如
主文。
本案經檢察官林英正到庭執行職務。
中      華      民      國    九十一    年     十二     月    二十五    日
                              臺灣花蓮地方法院刑事庭
                                  法  官  李  世 華
右正本證明與原本無異。
如對本判決不服，應於送達後十日內，向本院提出上訴狀。（應抄附繕本）告訴人或
被害人如對於本判決不服者，應具備理由請求檢察官上訴，其上訴期間之計算係以檢
察官收受判決正本之日期為準。
                                  法院書記官
中      華      民      國    九十一    年     十二     月    二十七    日
附錄本判決論罪之法律條文：
刑法第三百二十一條第一項第一款、第二款：
犯竊盜罪而有左列情形之一者，處六月以上五年以下有期徒刑：
一、於夜間侵入住宅或有人居住之建築物、船艦或隱匿其內而犯之者。
二、毀越門扇、牆垣或其他安全設備而犯之者。
刑法第三百三十九條第一項：
意圖為自己或第三人不法之所有，以詐術使人將本人或第三人之物交付者，處五年以
下有期徒刑、拘役或科或併科一千元以下罰金。
刑法第三百三十九條之二第一項：
意圖為自己或第三人不法之所有，以不正方法由自動付款設備取得他人之物者，處三
年以下有期徒刑、拘役或一萬元以下罰金。
刑法第三百零六條第一項：
無故侵入他人住宅、建築物或附連圍繞之土地或船艦者，處一年以下有期徒刑、拘役
或三百元以下罰金。
刑法第二百十九條：
偽造之印章、印文或署押，不問屬於犯人與否，沒收之。
附表一：
┌──┬────┬────────┬───┬──────┬────────┬──────┐
│編號│竊盜時間│竊盜地點        │被害人│竊盜行為    │竊得贓物        │竊盜行為    │
├──┼────┼────────┼───┼──────┼────────┼──────┤
│一  │八十九年│高雄市苓雅區光華│許振輝│破壞鐵門上紗│勞力士手錶一只、│刑法第三百二│
│    │十二月四│一路二四一號六樓│（就侵│窗，再以自己│Ｋ金鑽戒一只、金│十一條第一項│
│    │日下午一│之之四住處      │入住宅│所有之塑膠曬│幣（四分之一盎司│第二款毀壞門│
│    │時許    │                │部分未│衣架作成勾子│）二枚，總計損失│扇竊盜罪    │
│    │        │                │提告訴│開門後侵入偷│新台幣（下同）二│            │
│    │        │                │）    │竊          │十餘萬元。      │            │
├──┼────┼────────┼───┼──────┼────────┼──────┤
│二  │九十年一│高雄市新興區自立│謝易霖│大門未鎖，直│謝易霖所有之黑色│刑法第三百二│
│    │月十五日│二路一六二巷三Ｏ│（就侵│接開門入內行│手提袋（內有玉山│十條第一項竊│
│    │中午十二│號五樓之一住處  │入住宅│竊。        │商業銀行、中國信│盜罪        │
│    │時三十分│                │部分未│            │託商業銀行信用卡│            │
│    │許      │                │提告訴│            │、郵局金融卡及中│            │
│    │        │                │）    │            │國國際商業銀行金│            │
│    │        │                │      │            │融卡各一張、私章│            │
│    │        │                │      │            │一枚、身分證、汽│            │
│    │       │                │      │            │車駕照各一張、賴│            │
│    │        │                │      │            │慧卿所有之咖啡色│            │
│    │        │                │      │            │女用手提袋【內有│            │
│    │        │                │      │            │化妝品、黑色小皮│            │
│    │        │                │      │            │夾一個、機車駕照│            │
│    │        │                │      │            │、行照各一張、慶│            │
│    │        │                │      │            │豐銀行及安泰銀行│            │
│    │        │                │      │            │金融卡各一張、現│            │
│    │        │                │      │            │金五百元）      │            │
├──┼────┼────────┼───┼──────┼────────┼──────┤
│三  │九十年一│高雄市○○○路五│吳易珮│破壞鐵門上紗│吳易珮所有現金四│刑法第三百二│
│    │月十七日│十七之三號九樓之│（就侵│窗，再以自己│千五百元、身分證│十一條第一項│
│    │上午八時│四住處          │入住宅│所有之塑膠曬│及機車駕照各一張│第二款毀壞門│
│    │許      │                │部分未│衣架作成勾子│、華南、亞太、大│扇竊盜罪    │
│    │        │                │提告訴│開門後侵入偷│眾三家銀行金融卡│            │
│    │        │                │）    │竊          │各一張、另男友鍾│            │
│    │        │                │      │            │明裕汽機車駕照各│            │
│    │        │                │      │            │一張及郵局金融卡│            │
│    │        │                │      │            │一張、豐田汽車鑰│            │
│    │        │                │      │            │匙二支。        │            │
├──┼────┼────────┼───┼──────┼────────┼──────┤
│四  │九十年一│高雄市苓雅區復興│張進雄│搜出被害人藏│現金約一萬六千元│刑法第三百二│
│    │月十八日│二路三號五樓住處│      │放於門口鞋櫃│                │十一條第一項│
│    │凌晨三時│                │      │內鑰匙開門侵│                │第一款夜間侵│
│    │許      │                │      │入偷竊      │                │入住宅竊盜罪│
├──┼────┼────────┼───┼──────┼────────┼──────┤
│五  │九十年一│高雄市苓雅區興中│莊淯婷│破壞鐵門上紗│現金二萬零三百元│刑法第三百二│
│    │月間某日│一路二二Ｏ號九樓│      │窗，再以自己│、郵局金融卡一張│十一條第一項│
│    │夜間某時│之七住處        │      │所有之塑膠曬│                │第一、二款毀│
│    │        │                │      │衣架作成勾子│                │壞門扇、於夜│
│    │        │                │      │開門後侵入偷│                │間侵入住宅竊│
│    │        │                │      │竊          │                │盜罪        │
├──┼────┼────────┼───┼──────┼────────┼──────┤
│六  │九十年一│高雄市苓雅區光華│陳韻竹│搜出被害人藏│陳韻竹所有中華民│刑法第三百二│
│    │月二十日│一路一四八之三十│      │放於門口電源│國護照（新舊各一│十一條第一項│
│    │晚上十一│八號八樓住處    │      │開關箱內鑰匙│本）、美國田納西│第一款於夜間│
│    │時十五分│                │      │開門侵入偷竊│州駕照一張、美國│侵入住宅竊盜│
│    │許      │                │      │            │NBC銀行空白支票 │罪          │
│    │        │                │      │            │一本及提款卡一張│            │
│    │        │                │      │            │、新加坡幣八十元│            │
│    │        │                │      │            │、美金二百元、諾│            │
│    │        │                │      │            │基亞三二一Ｏ型行│            │
│    │        │                │      │            │動電話一支、泛亞│            │
│    │        │                │      │            │及彰化二家銀行存│            │
│    │        │                │      │            │摺各一本、郵局存│            │
│    │        │                │      │            │摺一本、其友人趙│            │
│    │        │                │      │            │恩嘉所有之中華民│            │
│    │        │                │      │            │國護照一本      │            │
├──┼────┼────────┼───┼──────┼────────┼──────┤
│七  │九十年一│高雄市新興區文化│劉耀升│破壞鐵門上紗│港幣四百元、人民│刑法第三百二│
│    │月二十二│路九十五號二樓二│      │窗，再以自己│幣二百元、小金元│十一條第一項│
│    │日凌晨五│一Ｏ室住處      │      │所有之塑膠曬│寶二個（重約一．│第一、二款毀│
│    │時許（夜│                │      │衣架作成勾子│二錢）、玉墜一個│壞門扇、於夜│
│    │間）    │                │      │開門後侵入偷│、Ｋ金項鍊一條、│間侵入住宅竊│
│    │        │                │      │竊          │玉質（三片）、手│盜罪        │
│    │        │                │      │            │鍊一條（價值共約│            │
│    │        │                │      │            │新台幣六千元）  │            │
├──┼────┼────────┼───┼──────┼────────┼──────┤
│八  │九十年一│高雄市前鎮區和平│李昭慧│破壞鐵門之鐵│名牌女用皮包一只│刑法第三百二│
│    │月二十三│二路一九五號二樓│（就侵│絲網，以自己│（內有現金二千元│十一條第一項│
│    │日上午十│之二住處        │入住宅│所有，用塑膠│、中國信託商業銀│第二款毀壞門│
│    │時許    │                │部分未│曬衣架作成勾│行信用卡、富邦銀│扇竊盜罪    │
│    │        │                │提告訴│子開門後侵入│行信用卡、台新銀│            │
│    │        │                │）    │偷竊        │行信用卡、臺灣銀│            │
│    │        │                │      │            │行金融卡及誠泰銀│            │
│    │        │                │      │            │行信用卡各一張、│            │
│    │        │                │      │            │粉紅色筆記本一本│       │
│    │        │                │      │            │）、現金二萬元。│            │
├──┼────┼────────┼───┼──────┼────────┼──────┤
│九  │九十年一│高雄市前鎮區和平│董文禮│大門未鎖，直│台新銀行信用卡一│刑法第三百二│
│    │月二十三│二路一九五號九樓│      │接開門入內行│張（後遭盜刷，詳│十一條第一項│
│    │日凌晨一│之二住處        │      │竊          │見附表二）、誠泰│第一款於夜間│
│    │時許    │                │      │            │銀行信用卡一張及│侵入住宅竊盜│
│    │        │                │      │            │誠泰銀行、寶島銀│罪          │
│    │        │                │      │            │行、台北銀行存款│            │
│    │        │                │      │            │簿各一本、中華民│            │
│    │        │                │      │            │國護照及台胞證各│            │
│    │        │                │      │            │一本、現金約一萬│            │
│    │        │                │      │            │元。            │            │
├──┼────┼────────┼───┼──────┼────────┼──────┤
│十  │九十年一│高雄市苓雅區興中│丙○○│破壞鐵門上紗│黑色皮包（內有汽│刑法第三百二│
│    │月二十五│一路二Ｏ八號三樓│（就侵│窗，再以自己│車駕照、新台幣四│十一條第一項│
│    │日上午八│之三住處        │入住宅│所有之塑膠曬│千元、身分證、提│第二款毀壞門│
│    │時許    │                │部分未│衣架作成勾子│款卡、健保卡）  │扇竊盜罪    │
│    │        │                │提告訴│開門後侵入偷│                │            │
│    │        │                │）    │竊          │                │            │
│    │        │                │      │            │                │            │
├──┼────┼────────┼───┼──────┼────────┼──────┤
│十一│九十年一│高雄市新興區五福│戴維寧│同右        │黑色手提包（內有│刑法第三百二│
│    │月二十九│二路一四六號九樓│（就侵│            │戴維寧之護照、台│十一條第一項│
│    │日上午九│之一住處        │入住宅│            │胞證、身分證、現│第二款毀壞門│
│    │時許    │                │部分未│            │金二千四百元，及│扇竊盜罪    │
│    │        │                │提告訴│            │其男友林錡溥之汽│            │
│    │        │                │）    │            │機車駕照、機車行│            │
│    │        │                │      │            │照、身分證各一張│            │
│    │        │                │      │            │、郵局金融卡一張│            │
│    │        │                │      │            │、中國信託商業銀│            │
│    │        │                │      │            │行信用卡一張    │            │
├──┼────┼────────┼───┼──────┼────────┼──────┤
│十二│九十年一│高雄市新興區六合│丁○○│同右        │皮夾一個（內有身│刑法第三百二│
│    │月二十九│路四十七巷七樓之│      │            │份證、駕照、中興│十一條第一項│
│    │日晚上十│四住處          │      │            │銀行提款卡二張）│第一、二款毀│
│    │一時許  │                │      │            │                │壞門扇、於夜│
│    │        │                │      │            │                │間侵入住宅竊│
│    │        │                │      │            │                │盜罪        │
├──┼────┼────────┼───┼──────┼────────┼──────┤
│十三│九十年二│高雄市新興區七賢│邱芝蓉│破壞鐵門之紗│邱芝蓉所有之黑色│刑法第三百二│
│    │月二日早│一路二二五號五樓│戊○○│門（窗）以曬│皮包一個（內有機│十一條第一項│
│    │上八點許│之二住處        │乙○○│衣架作成勾子│車駕照、身分證、│第二款毀壞門│
│    │        │                │（均就│開門後侵入偷│現金約三千二百元│扇竊盜罪及第│
│    │        │                │侵入住│竊          │）、戊○○所有之│三百零六條第│
│    │        │                │宅部分│            │黑色皮包一個（內│一項侵入住宅│
│    │        │                │提出告│            │有汽車駕照、機車│罪。        │
│    │        │                │訴）  │            │行照、身分證、現│            │
│    │        │                │      │            │金約二千元）、邱│            │
│    │        │                │      │            │政文所有之黑色皮│            │
│    │        │                │      │            │包一個（內有電話│            │
│    │        │                │      │            │卡一張及現金九千│            │
│    │        │                │      │            │元）            │            │
└──┴────┴────────┴───┴──────┴────────┴──────┘
附表二：盜刷信用卡部分
┌──┬──────┬──────┬────────┬────────┬──────┬──────────┐
│編號│被害人      │  犯罪時間  │犯罪地點：高雄市│詐得財物        │ 帳單幾聯式 │發卡銀行造         │
├──┼──────┼──────┼────────┼────────┼──────┼──────────┤
│一  │李昭慧      │九十年一月二│新東陽股份有限公│二千四百二十元  │二聯式      │台新銀行            │
│    │            │十三日中午十│司高雄分店      │                │            │                    │
│    │            │二時五十三分│                │                │            │                    │
│    │            │許          │                │                │            │                    │
├──┼──────┼──────┼────────┼────────┼──────┼──────────┤
│二  │董文禮      │九十年一月二│高雄市○○○路一│七百九十五元    │二聯式      │同右                │
│    │            │十二日上午十│五七號大樂股份有│                │            │                    │
│    │            │一時十六分許│限公司－光華店  │                │            │                    │
│    │            │            │                │                │            │                    │
├──┼──────┼──────┼────────┼────────┼──────┼──────────┤
│三  │同右        │九十年一月二│高雄市○○○路五│一萬三千九百元  │三聯式      │同右                │
│    │            │十二日中午十│六號一樓聯強南旭│                │            │                    │
│    │            │二時二十六分│店              │                │            │                    │
│    │            │許          │                │                │            │                    │
├──┼──────┼──────┼────────┼────────┼──────┼──────────┤
│四  │同右        │九十年一月二│高雄市○○○路二│一千九百五十八元│二聯式      │同右                │
│    │            │十二日下午一│七號屈臣氏百家股│                │            │                    │
│    │            │時五十分許  │份有限公司五福店│               │            │                    │
│    │            │            │                │                │            │                    │
│    │            │            │                │                │            │                    │
├──┼──────┼──────┼────────┼────────┼──────┼──────────┤
│五  │同右        │九十年一月二│高雄市○○○路二│一萬八千九百元  │二聯式      │同右                │
│    │            │十二日下午二│一三號新光三越百│                │            │                    │
│    │            │時十分許    │貨公司          │                │            │                    │
├──┼──────┼──────┼────────┼────────┼──────┼──────────┤
│六  │同右        │九十年一月二│同右            │一萬九千八百元  │二聯式      │同右                │
│    │            │十三日下午二│                │                │            │                 │
│    │            │時二十分許  │                │                │            │                    │
│    │            │            │                │                │            │                    │
├──┼──────┼──────┼────────┼────────┼──────┼──────────┤
│七  │林錡溥      │九十年一月二│領航者精品店（位│二千三百元      │三聯式      │中國信託商業銀行    │
│    │            │十九日      │於高雄市）      │                │            │                    │
│    │            │            │                │                │            │                    │
│    │            │            │                │                │            │                    │
├──┼──────┼──────┼────────┼────────┼──────┼──────────┤
│八  │謝易霖      │九十年一月十│高雄市前鎮區一心│一百八十九元    │二聯式      │同右                │
│    │       │五日        │二路二四六號七喜│                │            │                    │
│    │            │            │股份有限公司    │                │            │                    │
└──┴──────┴──────┴────────┴────────┴──────┴──────────┘
